最高法院刑事判決　　　　　　　　　　　　　　　八十七年度台上字第三六一六號
　　上訴人　台灣高等法院檢察署檢察官
　　被　告　甲○○
右上訴人因被告違反電信法案件，不服台灣高等法院中華民國八十七年二月十八日第
二審判決（八十六年度上訴字第六○二八號，起訴案號：台灣士林地方法院檢察署八
十六年度偵字第一二四六、二四二一號），提起上訴，本院判決如左：
    主  文
上訴駁回。
    理  由
按刑事訴訟法第三百七十七條規定，上訴於第三審法院，非以判決違背法令為理由，
不得為之。是提起第三審上訴，應以原判決違背法令為理由，係屬法定要件。且必須
依據卷內資料為具體之指摘，並足據以辨認原判決已具備違背法令之形式，始屬相當
。本件原判決以公訴意旨指稱：被告甲○○於民國八十五年十一月間，將另案偵辦之
陳庭豐所拾得，置於台北市○○區○○路八八號超越國際有限公司（下稱超越公司）
內之行動電話，委由不詳姓名友人將涂朱美足、黃一雄、陳田豪、倪進昌申請之00
0000000、000000000、000000000、000000000
、000000000行動電話之序號、內外碼，以燒碼機複製在該行動電話上，持
以使用，迄八十五年十二月八日被警查獲，涉有電信法第五十六條第一項之罪嫌等情
。原判決說明公訴人認為被告犯罪係以扣案被告所持該行動電話有涂朱美足、黃一雄
、陳田豪、倪進昌所申請之各該行動電話序號及內外碼為論據，惟被告自警訊迄偵審
中始終辯稱：伊係經所服務之超越公司同意，請友人燒烤公司000000000行
動電話號碼使用，並未要求燒拷其他四組號碼等語，經第一審法院將扣案行動電話送
請中華電信股份有限公司查明該行動電話所盜拷之行動電話號碼及各該號碼之使用人
，據覆稱該行動電話號碼為000000000，持用人洪慶安，住址台北市○○區
○○路八八號，有該公司長途及行動通信分公司八十六年六月十六日長動字第八六Ｃ
八七○○二一一號函在卷可稽，而被告即係在台北市○○區○○路八八號超越公司服
務，該公司並同意提供000000000行動電話號碼使用，除據證人陳逸群於偵
查中證實外，尚有該行動電話號碼八十六年六月份電信費收據影本一紙在卷為憑，是
被告係經合法授權而拷貝超越公司之000000000行動電話號碼使用，又該行
動電話係陳庭豐拾得而置超越公司內，經查無證據證明該行動電話內另四組行動電話
號碼係被告所盜拷，或係被告於合法授權拷貝000000000號碼前即已知悉尚
有該四組盜拷號碼，參以被告既已業經授權拷貝000000000號碼使用，亦無
再於同一電話機具內再盜拷他人行動電話序碼之必要，因認不能證明被告犯罪，乃予
維持第一審諭知無罪之判決，駁回檢察官在第二審之上訴。檢察官上訴意旨略稱：被
告所辯請羅姓友人燒拷000000000號碼，該友人又搬走，不知住那裡云云，
何以既是朋友，不知其名，顯係卸責之詞，原審對案情有重要關係之被告與該朋友
之關係，何時認識，該朋友何以會燒拷，被告何以知悉其事，何時如何委託燒拷，代
價如何，盜拷之另四組號碼是否於被告持用該行動電話後使用過等問題，均未依職權
調查，單憑被告之辯解而為無罪之諭知，有調查未盡之違法等語。惟按刑事訴訟法第
三百七十九條第十款所謂應行調查證據之範圍，係以第二審審判中案內所存在，具有
調查必要性之證據為限，案內所不存在之證據，或者欠缺調查必要性，譬如無從調查
之證據方法，自不得責令法院為發現真實，應依職權從各方面詳加蒐集調查。觀諸上
訴意旨所指原審未予調查之事項，均屬案內所不存在之證據，或所在不明而無從傳訊
之證人，殊難據以謂原判決有調查未盡之違法。本件上訴違背法律上之程式，應予駁
回。
據上論結，應依刑事訴訟法第三百九十五條前段，判決如主文。
中      華      民      國    八十七    年      十      月    二十三    日
                              最高法院刑事第二庭
                                  審判長法官  施  文  仁
                                        法官  張  淳  淙
                                        法官  洪  文  章
                                        法官  林  錦  芳
                                        法官  花  滿  堂
      右正本證明與原本無異
                                              書  記  官
中      華      民      國    八十七    年      十      月    二十八    日
